【裁判字號】    89,交訴,19
【裁判日期】    890530
【裁判案由】    業務過失致死
【裁判全文】
臺灣桃園地方法院刑事判決                          八十九年度交訴字第一九號
    公  訴  人  臺灣桃園地方法院檢察署檢察官
    被      告  乙○○
右列被告因業務過失致死案件，經檢察官提起公訴（八十九年度偵字第五八九號），
本院判決如左：
        主  文
乙○○從事業務之人，因業務上之過失致人於死，處有期徒刑陸月。
        事  實
一、乙○○係中照交通有限公司砂石貨運司機，為從事駕駛業務之人。前因違反道路
    交通管理處罰條例酒精濃度過量規定，經警吊扣其駕駛執照，明知在顯有妨害他
    車通行之處所，不得停車，且在夜間照明不清之道路路邊停車，應顯示停車燈光
    或反光標誌，以防止危害發生，而依當時情形又無不能注意之情事，竟疏未注意
    ，於民國八十八年十二月十日十六時三十分許，貿然將所駕駛車號ＧＷ─一○九
    號營業大貨車，停放在桃園縣新屋鄉○○○○○道蚵間段南下六十點三公里處之
    路邊而佔用該路段之慢車道，迄至是日夜間未顯示停車燈光或反光標誌。嗣於同
    日夜間十七時五十分許，適有郭偉松騎乘車號ＢＹＱ─八五二號重型機車，沿台
    十五線省道往新竹縣新豐鄉方向行駛而至，亦疏未注意車前狀況，並隨時採取必
    要之安全措施，撞擊乙○○停放於該處之上開營業大貨車左後車體，致郭偉松受
    有顱內出血等傷害，送醫不治死亡。乙○○隨即向前往現場處理警員甲○○自首
    ，而不逃避接受裁判。
二、案經桃園縣警察局楊梅分局報請臺灣桃園地方法院檢察署檢察官相驗後簽分偵查
    起訴。
        理  由
一、訊據被告乙○○對於右揭犯罪事實坦承不諱，並有桃園縣警察局楊梅分局道路交
    通事故調查報告表一紙、車籍作業系統─查詢認可資料一紙、現場相片二十幀附
    卷可稽。又被害人郭偉松確因本件車禍受有顱內出血等傷害送醫不治死亡之事實
    ，亦經檢察官會同法醫師相驗屬實，有勘驗筆錄、相驗屍體證明書、驗斷書各一
    份及相驗相片七幀在卷可憑。
二、按汽車停車時，應依左列規定：九、顯有妨害他車通行之處所，不得停車；十三
    、停於路邊之車輛，遇晝晦、風沙、雨雪、霧靄時，或在夜間無燈光設備或照明
    不清之道路，均應顯示停車燈光或反光標識，道路交通安全規則第一百十二條第
    一項第九款、第十三款分別定有明文。被告所駕駛上開車號ＧＷ─一○九號營業
    大貨車尺度龐大，停放於肇事處顯將占用慢車道妨害路上慢車正常行駛，且至夜
    間視線不良，若無顯示停車燈光或反光標識，更將造成路上行車危險，且依當時
    情形並無不能注意之情事，竟疏未注意任意將上開車輛停放上址，且至夜間未顯
    示停車燈光或反光標識，以防止危害之發生，致郭偉松騎乘機車撞擊上開營業大
    貨車左後車體而死亡，其有過失甚明。第按汽車行駛時，駕駛人應注意車前狀況
    及兩車併行之間隔，並隨時採取必要之安全措施，道路交通安全規則第九十四條
    第三項亦規定甚明。查本件肇事地點桃園縣新屋鄉○○○○○道蚵間段南下六十
    點三公里處係雙向四車道，路上無任何阻礙，衡情被害人郭偉松茍保持慎密注意
    車前狀況，應可及早發現被告所停放車輛即時閃避，詎其違反前揭規定，疏未注
    意以致肇事，其就本件事故發生，自亦有過失。本件經送請鑑定結果，亦同本院
    前揭認定，有臺灣省桃園縣區車輛行車事故鑑定委員會八十九年四月二十四日八
    九府車鑑桃字第三四二號函暨所附鑑定意見書在卷可佐。被害人郭偉松就本件肇
    事雖亦有過失，仍不得因此相抵而解免被告之過失責任。又被告駕駛執照前因違
    反道路交通管理處罰條例酒精濃度過量規定經警吊扣，有上開道路交通事故調查
    報告表所載駕駛資格情形代碼四表明駕照被吊扣可稽，足證本件被告係屬無駕駛
    執照駕車。綜上所述，本案事證已臻明確，被告犯行洵堪認定，應予依法論科。
三、被告係中照交通有限公司貨運司機，為從事駕駛業務之人，於執行業務中肇事致
    人死亡，核其所為係犯刑法第二百七十六條第二項之業務過失致死罪。被告無駕
    駛執照駕車，因而致人死亡，依法應負刑事責任，應依道路交通管理處罰條例第
    八十六條第一項之規定，加重其刑。又被告於肇事後，警員前往現場處理，尚不
    知悉誰為犯罪之人之際，主動向警員承認為肇事者，而不逃避接受裁判，已據證
    人即當時到場處理員警甲○○結證屬實，其對於未發覺之罪自首，應依法減輕其
    刑，並依法先加後減之。爰審酌被告肇事後已與被害人家屬達成和解，業據被害
    人家屬丙○○陳明確實，並有桃園縣大園鄉調解委員會調解筆錄一紙附卷可參及
    被告過失程度、所生損害、犯後坦認犯罪等一切情狀，量處如主文所示之刑。末
    查，被告嗣於八十九年三月十五日凌晨，貿然將所駕駛車號ＧＷ─一○九號營業
    大貨車後掛有車號ＰＦ─七二號拖車，停放在桃園縣龜山鄉○○路○段二五七號
    對面，未顯示停車燈光或反光標誌。嗣於同日凌晨三時許，適有蔡銘塘騎乘車號
    ＡＦＪ─六六一號重型機車，沿同方向行駛而至，撞擊乙○○停放於該處之上開
    營業大貨車後拖車之左後輪，致蔡銘塘受有顱內出血等傷害，送醫不治死亡，涉
    犯刑法第二百七十六條第二項之業務過失致死罪嫌，經台灣桃園地方法院檢察署
    檢察官以八十九年度偵字第五三四一號提起公訴，刻繫屬本院以八十九年度交訴
    字第五十號刑事案件審理，此經本院調取上開刑事案卷核閱無訛，並有上開起訴
    書一件附卷可按。稽諸被告先後二案犯罪情節，顯然被告漠視交通規則，輕忽他
    人行路安全之心態並未有所改進，自不宜宣告緩刑，附此敘明。
據上論斷，應依刑事訴訟法第二百九十九條第一項前段，道路交通管理處罰條例第八
十六條第一項，刑法第二百七十六條第二項、第六十二條前段，罰金罰鍰提高標準條
一條前段，判決如主文。
本案經檢察官張尹敏到庭執行職務。
中      華      民      國    八十九    年      五      月     三十     日
                                臺灣桃園地方法院交通法庭
      法  官  熊  祥  雲
右正本證明與原本無異。
如不服本判決，應於判決送達後十日內向本院提出上訴狀( 應附繕本 )，上訴於
臺灣高等法院。
                                    書記官  沈  秀  珍
中      華      民      國    八十九    年      六       月      一    日
附錄本判決論罪科刑依據之法條：
因過失致人於死者，處二年以下有期徒刑、拘役或二千元（現已提高十倍為
二萬元）以下罰金。
從事業務之人，因業務上之過失犯前項之罪者，處五年以下有期徒刑或拘役
得併科三仟元（現已提高十倍為三萬元）以下罰金。


司法院資訊處製作；財團法人民間司法改革基金會備份。
